# 因股权比例下降集团股份支付的处理问题

提问人：liuyuanbei 时间：2016-12-13 15:22:17
请教陈版主，我在实务中遇到一个问题，请赐教！ A公司 2012 年控股B公司45%股份，B公司成为A公司的子公司， 2015 年B公司有 8位员工参加了A公司的股权激励，A公司 2015 年 1 月-2016年 9 月因B公司 8 位员工股权激励确认长期股权投资和资本公积 30 万元， 2016年 12 月，A公司把持有B公司35%股份转让，只剩余10%股份，剩余股权投资作为可供出售金融资产核算，A公司原来确认的长期股权投资和资本公积 30 万元要怎么处理？

回答人：chenyiwei
因A对B具有控制权期间的权益结算股份支付事项导致确认的资本公积，不论在A的个别报表层面和合并报表层面均无需处理。在个别报表层面，由于将代B承担的股份支付费用计入长期股权投资成本，导致长期股权投资账面价值增加，相应地会影响到个别报表层面的长期股权投资成本结转金额。

提问人：liuyuanbei 时间：2016-12-13 20:10:15
多谢陈老师的解答！ 还有一个问题，接上面，A公司收购B公司后在合并报表有 700 万商誉，因B公司 2015 年业绩不好，A公司 2015 年合并报表对B公司的商誉减值了 150 万元， 2016 年 12 月份A公司把持有B公司35%股份转让，只剩余10%股份，剩余股权投资作为可供出售金融资产核算，A公司 2015 年合并报表对B公司的计提的商誉减值 150 万元要怎么处理（分录见下）： 2015 年底合并报表会计分录： 借：资产减值损失 150 贷：商誉 150 2016年中合并报表会计分录： 借：年初未分配利润 150 贷：商誉150 2016年 12 月处置35%长投时A公司合并报表对这 150 万商誉减值要进行怎样的账务处理？

回答人：chenyiwei
根据合并报表准则第五十条，商誉的账面价值会作为处置日确认处置损益的调整因素之一，所以商誉减值准备在丧失控制权之日会被转销，其转销的影响计入合并报表层面的投资收益。